臺灣高等法院高雄分院刑事判決　　　　100年度上訴字第327號
上　訴　人
即　被　告　羅志章
選任辯護人　鄭國安律師
　　　　　　吳麗珠律師
　　　　　　郭宗塘律師
上列上訴人因毒品危害防制條例案件，不服臺灣屏東地方法院99
年度訴字第525 號中華民國99年12月29日第一審判決（起訴案號
：臺灣屏東地方法院檢察署99年度偵字第1213、3952號），提起
上訴，本院判決如下：
    主  文
原判決撤銷。
羅志章犯附表一所示販賣第二、三級毒品共拾貳罪，各處附表
一「宣告刑」欄所示之刑。應執行有期徒刑拾伍年，扣案之甲基
安非他命包及拾肆粒（含包裝袋，驗後淨重合計柒點貳玖捌公
克）均沒收銷燬，扣案之空夾鏈袋壹包及SONY ERICSSON 牌銀色
行動電話壹支（含門號0000000000號SIM 卡壹張）均沒收；販賣
第二、三級毒品所得合計新臺幣柒萬陸仟元均沒收，如全部或一
部不能沒收時，以其財產抵償之。
    事  實
一、羅志章明知甲基安非他命、MDMA（俗稱搖頭丸）及愷他命（
    俗稱K 他命）分別係毒品危害防制條例第2 條第2 項第2 款
    、第3 款所規定之第二、三級毒品，依法不得販賣，竟意圖
    營利，各基於販賣第二級毒品甲基安非他命、MDMA及第三級
    毒品愷他命之犯意，並以其所有之0000000000號行動電話（
    含SIM 卡）做為聯絡工具，先後於附表一所示時間、地點，
    分別販賣甲基安非他命、MDMA及愷他命與附表一所示洪浚
    等人（洪浚等人使用與羅志章聯絡購買毒品之行動電話門
    號均詳附表一所載），以賺取差價牟利得逞（各次交易毒品
    之時間、地點、對象、種類、價格及數量等，均詳附表一所
    示）。
二、嗣經警對羅志章持用之上開行動電話實施通訊監察，並於99
    年1 月28日20時50分許及21時30分許持搜索票至羅志章位於
    屏東縣東港鎮○○路15之5 號202 號住處及其使用之車號06
    58-WZ 號自用小客車（起訴書漏載該自用小客車部分）執行
    搜索，當場扣得甲基安非他命3 包及14粒（起訴書誤載為搖
    頭丸24粒，驗後淨重合計7.298 公克）及其所有供附表一所
    示販賣毒品犯行使用之空夾鏈袋1 包及SONY ERICSSON 牌銀
    色行動電話1 支（含0000000000號SIM 卡1 張）等物，而查
    悉上情。
三、案經屏東縣政府警察局移送臺灣屏東地方法院檢察署檢察官
    偵查起訴。
    理  由
壹、證據能力部分：
一、證人洪浚、黃國清、陳源宏、戴建明、黃梓聰、林永祥、
    王順政、王意凱、蔡侑成、蔡博文、曹昱豪、蔡明倫等人於
    偵查中具結後向檢察官所為之證述，證人均未曾提及檢察官
    在偵查中有不法取供情事，亦查無該證據作成時有何違法情
    事，並無顯有不可信之情況，依刑事訴訟法第159 條之1 第
    2 項之規定，應適宜為本案之證據而有證據能力。
二、本件檢察官於被告使用之0000000000號及證人黃國使用之00
    00000000號行動電話實施通訊監察，該監聽錄音係偵查犯罪
    機關依法定程序實施監聽所得（參卷附之通訊監察書及譯文
    附表，警一卷第38-45 、60-98 頁、本院卷第65-153頁），
    而卷附之監聽錄音譯文，雖為偵查犯罪機關單方面製作而為
    審判外之書面陳述，但經原審、本院踐行調查證據之程序，
    自得採為認定犯罪事實之基礎，另本院認為以之作為本件論
    證之證據，均與待證事實具有關聯性，且無證據證明此部分
    譯文有何遭變造或偽造情事，作為本案之證據亦屬適當，且
    被告、辯護人及檢察官於審理中同意作為證據（本院卷第59
    -62 頁），依刑事訴訟法第159 條之5 第1 項規定，自得為
    證據。
三、按被告以外之人於審判外之陳述，雖不符刑事訴訟法第159
    條之1 至之4 之規定，然經當事人於審判程序同意作為證據
    ，法院審酌該言詞陳述或書面陳述作成時之情況，認為適當
    者，亦得為證據，同法第159 條之5 第1 項定有明文。除上
    開所述外，本判決下列所引用之證據，屬被告以外之人在審
    判外陳述之傳聞證據部分，除依刑事訴訟法第159 條之1 至
    第159 條之4 規定得為證據者外，其餘業經被告、辯護人及
    檢察官於審理中同意作為證據（本院卷第59-62 頁），本院
    審酌該等傳聞證據作成時之狀況，並無違法或不當等不宜作
    為證據之情形，依前開說明，亦得作為證據。
貳、認定犯罪事實所憑之證據及理由：
一、上開於附表一編號1 至6 、8 至32所示時間、地點販賣第二
    級毒品甲基安非他命、MDMA及第三級毒品愷他命之犯行，業
    據被告羅志章於警詢、偵查、原審及本院審理中均坦承不諱
    （警二卷第44頁背面-45 頁、偵二卷第210-211 頁，原審卷
    第87頁背面、本院卷第56、164 、189 頁）；另被告否認附
    表一編號7 所示販賣第二級毒品甲基安非他命與黃國清之犯
    行，辯稱：黃國清僅向其買過愷他命，其並未販賣甲基安非
    他命與黃國清云云。
二、經查：
(一)、被告坦承基於營利意圖分別於附表一編號1 至6 、8 至32所
    示時間、地點販賣第二級毒品甲基安非他命、MDMA及第三級
    毒品愷他命之犯行，且查：
  1.附表一編號1 至4 所示販賣甲基安非他命與洪浚部分：
    上開4 次販賣甲基安非他命之犯行，業據證人洪浚於警詢
    及偵查中證稱：我平常所施用之甲基安非他命皆係向被告所
    購，我與被告交易之地點均係在屏東縣東港鎮○○路上金品
    味檳榔攤，我有於98年11月14日、98年11月16日及98年11月
    28日向被告購買甲基安非他命，最近一次向被告購買甲基安
    非他命為99年1 月23日或24日晚間7 、8 時，我先打電話跟
    被告聯繫完後才過去，交易金額為新臺幣（下同）1,500 元
    ，我都用000000000 號行動電話撥打被告使用之0000000000
    號行動電話聯絡購買甲基安非他命毒品等語（警二卷第91頁
    背面，偵二卷第261 、262 頁）；核與被告於原審供承：其
    確實於附表一編號1 至4 所示之時間、地點販賣甲基安非他
    命予洪浚，交易金額都是1,500 元，重量均為1 公克之甲
    基安非他命1 包等語（原審卷第54頁背面），二人就交易甲
    基安非他命毒品之時間、地點、金額及重量等節互核一致。
    再者，證人洪浚於99年1 月27日為警採集尿液檢體送驗後
    ，檢驗結果確呈甲基安非他命陽性反應，有屏東縣政府警察
    局刑事警察大隊毒品案件涉嫌人尿液編號姓名對照表及臺灣
    檢驗科技股份有限公司99年2 月23日出具之濫用藥物尿液檢
    驗報告在卷可稽（偵二卷第266 、267 頁），足徵證人洪浚
    有施用甲基安非他命之習慣，而有向被告購賣甲基安非他
    命毒品施用之需求，益見證人洪浚於警詢及偵查中證述：
    其於上開時間向被告購買甲基安非他命之證詞，應可採信。
    從而，被告確有於附表一編號1 至4 所示之時間、地點販賣
    第二級毒品甲基安非他命與證人洪浚之事實，堪以認定。
  2.附表一編號5、6所示販賣愷他命與黃國清部分：
    被告該上開2 次販賣愷他命犯行，業據證人黃國清於警詢及
    偵查中證稱：其平常購買愷他命皆撥打被告0000000000號行
    動電話與被告交易，交易地點皆為其位於屏東縣新園鄉○○
    路136 號住處附近路口，其中98年9 月3 日18時許及同年9
    月5 日凌晨1 時許，都是向被告購買1,000 元愷他命，其係
    以0000000000號行動電話撥打被告使用之0000000000號行動
    電話聯絡購買愷他命毒品事實等語綦詳（偵一卷第25頁背面
    -26 、29-30 、31頁）；核與被告於原審供稱：我確實於附
    表一編號5 、6 所示時間、地點販賣愷他命予黃國清，該2
    次均係黃國清撥打我0000000000號行動電話聯絡買賣毒品之
    事，每次交易金額均係1,000 元，每次交易1 包3 公克之愷
    他命等語相符（原審卷第54頁背面），其二人就交易愷他命
    之時間、地點、金額及重量等內容互核一致，堪認被告確實
    有於附表一編號5 、6 所示之時間、地點販賣第三級毒品愷
    他命與證人黃國清之事實，亦可認定。
  3.附表一編號8 所示販賣甲基安非他命與劉健凱部分：
    被告此部分販賣甲基安非他命犯行，業據證人劉健凱於警詢
    證稱：其（以0000000000號行動電話）撥打被告0000000000
    號行動電話與被告聯繫購買甲基安非他命事宜，其於98年8
    月間某日在屏東縣新園鄉鹽埔村與東港鎮交界處之橋樑附近
    （即進德大橋），曾向被告購買5,500 元甲基安非他命，重
    量為1 錢，當時一手交錢一手交貨等語綦詳（警二卷第139
    、142- 143頁）；核與被告於原審供稱：我確實於附表一編
    號8 所示時間、地點販賣甲基安非他命與劉健凱，交易金額
    為5,500 元，重量為1 錢之甲基安非他命1 包等語（原審卷
    第54頁背面），其二人就本次交易甲基安非他命之時間、地
    點、金額及重量等項均互核一致。再者，上開0000000000號
    行動電話係劉健凱所申請，於附表一編號8 所示交易毒品日
    期仍在使用中等情，有前開行動電話通聯調閱查詢單在卷可
    憑（偵一卷第558 頁）；另證人劉健凱於99年2 月3 日為警
    採集尿液檢體送驗結果確呈甲基安非他命陽性反應，此有屏
    東縣政府警察局刑事警察大隊毒品案件涉嫌人尿液編號姓名
    對照表及臺灣檢驗科技股份有限公司99年3 月3 日出具之濫
    用藥物尿液檢驗報告在卷可稽（偵二卷第288 頁），足徵證
    人劉健凱確有施用甲基安非他命之習慣，而有向被告購賣甲
    基安非他命毒品施用之需求，益見證人劉健凱於警詢證稱：
    其於上開時間向被告購買甲基安非他命等語，應可採信，足
    徵被告確實有於附表一編號8 所示時間、地點販賣甲基安非
    他命與劉健凱之事實。
  4.附表一編號9、10所示販賣愷他命與陳源宏部分：
    被告該部分2 次販賣愷他命犯行，業據證人陳源宏於警詢及
    偵查中證稱：我平常購買愷他命係以0000000000號行動電話
    撥打被告0000000000號行動電話與被告聯繫，交易地點均在
    屏東縣東港鎮進德大橋附近超商，我於98年11月26日21時35
    分與被告聯繫後有向被告購買800 元之愷他命2 公克，另於
    98年12月8 日2 時36分與被告聯繫後有向被告購買1,000 元
    愷他命等語在卷（偵一卷第46、51-52 、68-69 頁）；核與
    被告於原審供稱：我確實於附表一編號9 、10所示時間、地
    點販賣各2 公克愷他命予陳源宏，交易金額分別為800 及1,
    000 元，我均與陳源宏聯繫完後在當天完成交易等語（原審
    卷第54頁背面），其二人就該2 次毒品交易時間、地點、金
    額與重量等節互核一致。又門號0000000000號行動電話係證
    人陳源宏所申請，於前開毒品交易日期仍在其使用中等情，
    有前開門號之通聯調閱查詢單在卷可憑（偵一卷第57頁），
    而證人陳源宏使用之0000000000號行動電話於附表二編號1
    、2 所示98年11月26日21時35分許、98年11月27日1 時許及
    98年12月8 日2 時36分許，分別有各該附表所示關於交易愷
    他命毒品對話內容等情，有通訊監察譯文在卷可稽（偵二卷
    第245-248 頁、本院卷第83頁正反面）；而證人陳源宏於偵
    查中亦明確證稱：上開譯文所示對話內容係其與被告談論交
    易愷他命毒品等語（偵一卷第67 -69頁），此與被告於本院
    供稱：各該通訊監察譯文係其基於販賣第三級毒品（愷他命
    ）之犯意與購毒者（陳源宏）所為交易毒品之對話等情相符
    （本院卷第56頁）；足徵被告於附表一編號9 、10所示時間
    、地點販賣第三級毒品愷他命與陳源宏之事實，應可認定。
  5.附表一編號11至13所示販賣MDMA及愷他命與戴建明部分：
    被告該3 次販賣MDMA及愷他命犯行，業據證人即購毒者戴建
    明於警詢及偵查中證稱：其平常購買毒品皆以其0000000000
    號行動電話撥打被告0000000000號行動電話與被告交易，其
    中第1 次係於98年7 、8 月間某日，購買2 顆搖頭丸共800
    元，2 公克愷他命共1,000 元，地點約在屏東縣東港鎮華僑
    市場，另一次是於98年12月2 日，購買和前開相同金額、數
    量及種類之毒品，地點約在（屏東縣林邊鄉鎮安村）鎮安大
    廟交易，最後1 次是於98年12月5 日，購買之毒品和前開2
    次均相同，這次是約在華僑市場附近，該3 次均是一手交錢
    一手交貨等語（警二卷第157-158 頁，偵一卷第100-101 頁
    ），與被告於原審供承：我確實於附表一編號11至13所示時
    間、地點販賣搖頭丸及愷他命與戴建明，3 次交易金額均為
    800 元（2 顆搖頭丸）及1,000 元（2 公克愷他命），數量
    均為2 顆搖頭丸及2 公克之愷他命，我均以0000000000號行
    動電話與戴建明聯繫等語相符（原審卷第54頁背面）。再者
    ，上開0000000000號行動電話確係證人戴建明所申請，於前
    開交易毒品日期仍在戴建明使用中等情，亦有該門號之通聯
    調閱查詢單在卷可憑（偵一卷第95頁）；又證人戴建明於附
    表二編號3 、4 所示98年12月2 日22時23分許、22時34分許
    及98年12月5 日22時27分許，分別撥打被告0000000000號行
    動電話為各該附表所示關於交易愷他命毒品之對話等情，亦
    有通訊監察譯文在卷可稽（偵二卷第232 、233 頁、本院卷
    第81頁正反面）；而證人戴建明於警詢亦證稱：上開譯文所
    示對話內容係其與被告談論交易搖頭丸及愷他命等毒品（警
    二卷第158 頁），此與被告於本院供稱：各該通訊監察譯文
    係其基於販賣第二、三級毒品（搖頭丸、愷他命）之犯意與
    購毒者（戴建明）所為交易毒品之對話等情相符（本院卷第
    56頁）。從而，足徵被告於附表一編號號11至13所示時間、
    地點販賣搖頭丸（MDMA）及愷他命與戴建明之犯行，亦堪認
    定。
  6.附表一編號14至16所示販賣甲基安非他命與黃梓聰部分：
    被告該3 次販賣甲基安非他命犯行，業據證人即購毒者黃梓
    聰於警詢及偵查中證稱：其平常購買甲基安非他命係以其母
    親黃林秀巒名義申請之0000000000號行動電話撥打被告0000
    000000號行動電話與被告交易，其中於98年11月22日凌晨1
    時許，在屏東縣東港鎮好彩頭餐廳附近之中油加油站，向被
    告購買2,000 元甲基安非他命，數量是四分之一錢；又於98
    年12月6 日晚上7 時多，在屏東縣東港鎮東山KTV ，向被告
    購買3,500 元甲基安非他命，數量是半錢；另於99年1 月28
    日下午1 、2 時許，在屏東縣東港鎮東港漁會前，向被告購
    買2,000 元甲基安非他命等語在卷（警二卷第169 、170 、
    174 、175 頁，偵一卷第155 頁）；核與被告於原審供承：
    我確實於附表一編號14至16所示時間、地點販賣甲基安非他
    命與黃梓聰等情相符（原審卷第54頁背面）。又上開000000
    0000號行動電話確係證人黃梓聰之母親黃林秀巒所申請，且
    於上述毒品交易日期仍在使用中筆情，亦有該門號通聯調閱
    查詢單紙在卷可憑（偵一卷第130 頁）；再者，證人黃梓聰
    分別於附表二編號5 至7 所示98年11月22日1 時52分許、98
    年12月16日19時17分許、19時22分許、19時30分許、99年1
    月28日13時46分及14時1 分許，撥打被告之0000000000號行
    動電話，二人並有如附表編號5 至7 所示交易毒品之通話內
    容等情，有通訊監察譯文表在卷可憑（偵二卷第240-242 頁
    、本院卷第79-80 頁）；佐以被告於本院亦供稱：該等通訊
    監察譯文係其基於販賣第二級毒品（甲基安非他命）之犯意
    與購毒者（黃梓聰）所為交易毒品之對話等情相符（本院卷
    第56頁）。再參以證人黃梓聰於99年2 月4 日經警採尿送驗
    結果確呈甲基安非他命陽性反應，此有屏東縣政府警察局刑
    事警察大隊毒品案件涉嫌人尿液編號姓名對照表及臺灣檢驗
    科技股份有限公司99年3 月3 日出具之濫用藥物尿液檢驗報
    告在卷可憑（偵二卷第268 、269 頁），足見證人黃梓聰確
    有施用甲基安非他命之習慣，而有向被告購買甲基安非他命
    之需求，亦可認定。綜上，足徵被告確實有於附表一編號14
    至16所示時間、地點販賣甲基安非他命與證人黃梓聰之事實
    。
  7.附表一編號17、18所示販賣MDMA及愷他命他命與林永祥部分
    ：
    被告該2 次販賣MDMA及愷他命犯行，業據證人林永祥於警詢
    及偵查中證稱：其平常購買毒品皆以0000000000號行動電話
    撥打被告0000000000號行動電話與被告交易，其中於98年12
    月13日20時14分許，與被告聯繫後過約半小時，就在屏東縣
    東港鎮華僑市場，向被告購買4,000 元搖頭丸共12顆，該次
    有完成交易，另於99年跨完年後1 星期內向被告購買500 元
    之1 公克愷他命，亦是在前開地點完成交易等語（警二卷第
    187-189 頁，偵一卷第193-194 頁）；核與被告於原審供承
    ：我確實於附表一編號17、18所示時間、地點販賣搖頭丸及
    愷他命與林永祥，2 次交易金額各為4,000 及500 元，數量
    為12顆搖頭丸及1 公克愷他命等語相符（原審卷第54頁背面
    ）。再者，前開0000000000號行動電話確係林永祥所申請，
    且於前開交易毒品日期仍在使用中之情，亦有該門號通聯調
    閱查詢單可憑（偵一卷第177 頁）；佐以證人林永祥之前開
    行動電話，分別於附表二編號8 所示98年12月13日20時14、
    15分許、20時18分許及20時35、36分許（即附表一編號17部
    分），撥打被告0000000000號行動電話，雙方並有如附表二
    編號8 所示交易搖頭丸及愷他命毒品之通話內容等情，亦有
    通訊監察譯文表在卷可稽（偵二卷第226 頁、本院卷第78頁
    ）；且被告於本院亦供稱：該監察譯文係其基於販賣第二級
    毒品（搖頭丸）之犯意與購毒者（林永祥）所為交易毒品之
    對話等情相符（本院卷第56頁）。綜合上情相互勾稽，足徵
    被告確實有於附表一編號17、18所示時間、地點各販賣MDMA
    及愷他命與證人林永祥之事實。
  8.附表一編號19至22所示販賣甲基安非他命與王順政部分：
    被告該4 次販賣甲基安非他命犯行，業據證人王順政於警詢
    及偵查中證稱：其平常購買甲基安非他命皆以其岳母林張秋
    櫻名義申請之0000000000號行動電話撥打被告0000000000號
    行動電話與被告交易，其於98年12月12日20時14分許，在屏
    東縣東港鎮金品味檳榔攤向被告購買3,500 元甲基安非他命
    ，重量是半錢；又於98年12月14日21時47分，在前開檳榔攤
    向被告購買6,000 元甲基安非他命，重量1 錢；復於98年12
    月22日23時17分許，在前揭地點向被告購買2,000 元甲基安
    非他命，重量係四分之一錢；另於99年1 月7 日21時57分許
    ，在屏東縣東港鎮某超商附近的土地廟，向被告購買2,000
    元甲基安非他命，重量係四分之一錢，其與被告購買毒品皆
    係一手交錢一手交貨等語綦詳（警二卷第198-200 頁，偵一
    卷第243 、244 頁）；核與被告於原審供承：我確實於附表
    一編號19至22所示時間、地點販賣甲基安非他命與王順政，
    都是在電話通聯後當日完成交易等語相符（原審卷第54頁背
    面）。參以，前開0000000000行動電話確係林張秋櫻所申請
    ，於前開毒品交易日期仍在使用中等情，有該門號通聯調閱
    查詢單可憑（偵一卷第206 頁）；又證人王順政以於附表二
    編號9 至12所示98年12月12日20時14、15分許、98年12月14
    日21時47分許、98年12月22日23時17、18分許、99年1 月7
    日21時57分許，以上開行動電話撥打被告之0000000000號行
    動電話，雙方並有如附表二編號9 至12所示談論交易毒品之
    通話內容等情，有通訊監察譯文表在卷可稽（偵二卷第229-
    231 頁），佐以被告於本院供稱：該監察譯文係其基於販賣
    第二級毒品（甲基安非他命）之犯意與購毒者（王順政）所
    為交易毒品之對話等情相符（本院卷第56頁）。再者，證人
    王順政於99年2 月6 日為警採尿送驗結果呈甲基安非他命陽
    性反應等情，有屏東縣政府警察局刑事警察大隊毒品案件涉
    嫌人尿液編號姓名對照表及臺灣檢驗科技股份有限公司99年
    3 月3 日出具之濫用藥物尿液檢驗報告在卷可稽（偵二卷第
    296 頁），顯見證人王順政有施用甲基安非他命惡習，而有
    向被告購買甲基安非他命之可能。綜上，足徵被告確實有於
    附表一編號19至22所示時間、地點販賣甲基安非他命與證人
    王順政之事實。
  9.附表一編號23至27所示販賣MDMA及愷他命與王意凱部分：
    被告該5 次販賣MDMA及愷他命犯行，業據證人王意凱於警詢
    及偵查中證稱：其平常購買搖頭丸及愷他命皆以其母親邱皇
    莉名義申請之0000000000號行動電話撥打被告之0000000000
    號行動電話與被告交易，交易地點均在其住處（屏東縣東港
    鎮○○路）附近之7-11便利超商，於98年11月30日23時7 分
    許向被告購買500 元搖頭丸1 顆及300 元愷他命0.4 公克，
    於98年12月13日20時6 分許向被告購買600 元搖頭丸1 顆及
    900 元共1.2 公克之愷他命（即每包0.4 公克愷他命，3 包
    共1.2 公克），於98年12月15日21時15分許向被告購買500
    元搖頭丸1 顆及300 元愷他命0.4 公克，於98年12月25日零
    時40分許向被告購買600 元搖頭丸1 顆及600 元之0.4 公克
    愷他命2 包（共0.8 公克），於99年1 月23日零時許向被告
    購買500 元搖頭丸1 顆及300 元愷他命0.4 公克等語明確（
    警二卷第219-221 頁，偵一卷第310-311 頁）；核與被告於
    原審供承：我確實於附表一編號23至27所示時間、地點販賣
    搖頭丸及愷他命與王意凱，都是在電話通聯後當日完成交易
    等語相符（原審卷第54頁背面）。再者，上開0000000000號
    行動電話確係邱皇莉所申請，且在前開毒品交易日期仍在使
    用中等情，有該門號通聯調閱查詢單紙在卷可憑（偵一卷第
    286 頁）；且證人王意凱於附表二編號13至17所示98年11月
    30日23時7 、8 分許、98年12月13日20時6 、7 分許、98年
    12月15日21時15、16分許、21時38、39分許、98年12月24日
    22時26、27分許、98年12月25日零時42分許、99年1 月23日
    零時34分許、零時43、44分許分別撥打被告所使用之000000
    0000號行動電話門號，雙方並有如該附表所示交易毒品之通
    話內容等情，有通訊監察譯文表在卷可稽（偵二卷第234-23
    6 頁、本院卷第73、90、117 頁背面-118頁），佐以被告於
    本院供稱：該通訊監察譯文係其基於販賣第二（搖頭丸）、
    三（愷他命）毒品之犯意與購毒者（王意凱）所為交易毒品
    之對話等情相符（本院卷第56頁）。又證人王意凱於99年2
    月9 日為尿送驗結果呈愷他命陽性反應，有屏東縣政府警察
    局刑事警察大隊毒品案件涉嫌人尿液編號姓名對照表及臺灣
    檢驗科技股份有限公司99年3 月3 日所出具之濫用藥物尿液
    檢驗報告在卷可稽（警二卷第238 頁、偵二卷第298 頁），
    ，顯見證人王意凱有施用愷他命惡習，而有向被告購買愷他
    命之需求無訛。綜上，足徵被告確實有於附表一編號23至27
    所示時間、地點販賣MDMA及愷他命與證人王意凱之事實。
  10.附表一編號28所示販賣愷他命與蔡侑成部分：
    被告該部分販賣愷他命犯行，業據證人蔡侑成於警詢及偵查
    中證稱：其平常購買愷他命皆以其繼父鄭銘仁申請之000000
    0000號行動電話撥打被告之0000000000號行動電話與被告交
    易毒品，其於98年12月13日20時12分許，有在屏東縣東港鎮
    大立KTV 門口前，向被告購買600 元之愷他命2 公克等語在
    卷（警二卷第264 、265 頁，偵二卷第132 、153 頁）；核
    與被告於原審供稱：我確實於附表一編號28所示時間、地點
    販賣愷他命與蔡侑成，交易金額為600 元，重量為2 公克之
    愷他命，係在電話通聯後當日完成交易等語相符（原審卷第
    55頁）。再者，以證人蔡侑成使用之上開行動電話於98年12
    月13日20時12分許撥打被告所之0000000000號行動電話，雙
    方並有如附表二編號18所示交易愷他命毒品之通話內容等情
    ，此有通訊監察譯文表在卷可稽（偵二卷第80頁、本院卷第
    67頁），而上開0000000000號行動電話確係鄭銘仁所申請，
    於上開毒品交易日期仍在使用中等情，亦有該門號通聯調閱
    查詢單在卷可憑（偵二卷第73頁）；佐以被告於本院供稱：
    該通訊監察譯文係其基於販賣第三級毒（愷他命）之犯意與
    購毒者（蔡侑成）所為交易毒品之對話等情相符（本院卷第
    56頁）。綜上被告之供述、證人蔡侑之證詞及通訊監察譯文
    與通聯調閱查詢單等資料相互勾稽，足徵被告確實有於附表
    一編號28所示時間、地點販賣第三級毒品愷他命與證人蔡侑
    成之犯行。
  11.附表一編號29所示販賣愷他命與蔡博文部分：
    被告此部分販賣愷他命犯行，業據證人蔡博文於警詢及偵查
    中證稱：其於99年1 月7 日22時18分許、22時39分許及22時
    50分許，分別以0000000000及0000000000號行動電話打電話
    給被告要向被告購買愷他命，當天約在屏東縣南州鄉慈惠醫
    專，向被告購買300 元之愷他命，當天與被告一手交錢一手
    交貨等語綦詳（偵二卷第94-96 、117 頁）；核與被告於原
    審供承：我確實於附表一編號29所示時間、地點販賣愷他命
    與蔡博文，交易金額為300 元，重量為1 公克之愷他命，我
    與蔡博文聯繫完後在當天完成交易等語相符（原審卷第55頁
    ）。再者，證人蔡博文於附表二編號19所示之99年1 月7 日
    22時18分許、22時39分許及22時50分許，確實以上開行動撥
    打被告之0000000000號行動電話，其二人並有如該附表所示
    交易毒品之通話內容等情，有被告上開行動電話通訊監察譯
    文在卷可稽（偵二卷第11、12頁、本院卷第126 頁背面-127
    頁）；佐以被告於本院供稱：該通訊監察譯文係其基於販賣
    第三級毒品（愷他命）之犯意與購毒者（蔡博文）進行交易
    毒品之對話等語相符（本院卷第56頁）。本院綜合被告之供
    述、證人蔡博文之證詞及通訊監察譯文等互核勾稽，足徵被
    告確實有於附表一編號29所示之時間、地點販賣第三級毒品
    愷他命與證人蔡博文之事實，足堪認定。
  12.附表一編號30所示販賣愷他命與曹昱豪部分：
    被告該次販賣愷他命犯行，業據證人曹昱豪於警詢及偵查中
    具結證稱：其於98年12月12日20時24分許以0000000000號行
    動電話撥打被告持用之0000000000號行動電話，與被告聯絡
    購買2 個（包）300 元的愷他命，打完電話後約半小時至1
    小時後，被告就將600 元之愷他命共2 包送至屏東縣東港鎮
    大立KTV 給其，當天有交易成功等語綦詳（警二卷第280-28
    4 頁、偵二卷第171-173 頁）；核與被告於原審供稱：我確
    實於附表一編號30所示之時間、地點販賣愷他命與曹昱豪，
    交易金額為600 元、重量為2 公克之愷他命，係在電話通聯
    後當日完成交易等語相符（原審卷第55、92頁）。佐以證人
    曹昱豪於附表一編號30所示98年12月12日20時24、25分許，
    以其上開電話撥打被告之0000000000號行動電話，雙方並有
    如該附表所示交易愷他命毒品之通話內容等情，則有被告上
    開行動電話通訊監察譯文在卷可稽（偵二卷第168 頁、本院
    卷第70頁）；佐以被告於本院供稱：該通訊監察譯文係其基
    於販賣第三級毒品（愷他命）之犯意與購毒者（曹昱豪）進
    行交易毒品之對話等語相符（本院卷第56頁）。本院綜合被
    告之供述、證人曹昱豪之證詞及上開通訊監察譯文等相互勾
    稽，足徵被告確實有於附表一編號30所示時間、地點販賣第
    三級毒品愷他命與證人曹昱豪之事實。
  13.附表一編號31、32所示販賣愷他命與蔡明倫部分：
    被告該2 次販賣愷他命犯行，業據證人蔡明倫於警詢及偵查
    中證稱：其使用0000000000號行動電話撥打被告0000000000
    號行動電話與被告交易毒品，其於98年11月30日4 時4 分與
    被告聯繫後過約10分鐘，有在屏東縣東港鎮金品味檳榔攤前
    向被告購買2 包愷他命共計600 元，另於98年12月22日23時
    27分與被告聯繫過後15分鐘，在屏東縣東港鎮大立KTV 店門
    口向被告購買2 包愷他命共計600 元等語無疑（參偵查卷第
    2 卷第176 至180 、200 至203 頁）；核與被告於原審供承
    ：我確實於附表一編號31、32所示之時間、地點販賣愷他命
    與蔡明倫，交易金額均為600 元，重量各約2 公克，我均與
    蔡明倫聯繫完後在當天完成交易等語相符（原審卷第55、92
    頁）。參以，證人蔡明倫分別於附表二編號21、22所示98年
    11月30日4 時4 分許、98年12月22日23時27、28許及23時41
    分許，以上開行動電話撥打被告之0000000000號行動電話，
    其二人並有如附表二編號21、22所示交易毒品之通話內容等
    情，有被告上開行動電話通訊監察譯文表在卷可稽（偵二卷
    第68、69、72頁、本院卷第69、117 頁背面），又前開0000
    000000號行動電話確係證人蔡明倫所申請，且在其所證向被
    告購買毒品之交易日期仍在使用中等情，則有該門號通聯調
    閱查詢單在卷可憑（偵二卷第61頁），佐以被告於本院亦供
    稱：該通訊監察譯文係其基於販賣第三級毒品（愷他命）之
    犯意與購毒者（蔡明倫）進行交易毒品之對話等語相符（本
    院卷第56頁）。再者，證人蔡明倫於99年4 月1 日為警採尿
    送驗結果確呈愷他命陽性反應，有屏東縣政府警察局刑事警
    察大隊毒品案件涉嫌人尿液編號姓名對照表及臺灣檢驗科技
    股份有限公司99年4 月27日出具之濫用藥物尿液檢驗報告在
    卷可稽（偵二卷第197 、301 頁），顯見證人蔡明倫確有施
    用愷他命之惡習，而有向被告購買愷他命施用之可能。綜上
    ，足徵被告確實有於附表一編號31、32所示時間、地點販賣
    第三級毒品愷他命與證人蔡明倫之事實。
(二)、附表一編號7 所示販賣甲基安非他命與黃國清部分：
    被告否認有此部分販賣甲基安非他命犯行，辯稱：該次係黃
    國清向其購買愷他命云云，然查：
  1.證人黃國清於警詢證稱：我有吸食（甲基）安非他命及愷他
    命毒品，我的毒品來源含屏東綽號「章仔」（指被告羅志章
    ）的男子，他的電話號碼是0000000000，住（屏東縣）崁頂
    （鄉），我是以電話先跟他聯絡，約在我家（即屏東縣新園
    鄉○○路136 號）附近交易，我跟他拿過1 次（甲基）安非
    他命，價錢大概2 萬多元，我直接跟他以現金交易，我與「
    章仔」沒有親戚關係，也沒有恩怨或金錢糾紛等語（偵一卷
    第23、24、25頁背面-26 頁背面）；於偵查中證稱：我是使
    用0000000000號行動電話與被告聯繫購買毒品等語（偵四卷
    第32頁）；復於原審證稱：「（你之前在偵查中稱你後來是
    購買甲基安非他命？）有。」、「（你之前偵訊時稱「5 」
    《指後2.所示通訊監察譯文中之「5 」》是安非他命，「2
    」是搖頭丸，你說最後購買的是甲基安非他命？）是，實在
    。」、「（你在98年9 月6 日前後，你除了向被告羅志章購
    買甲基安非他命外，是否還有向其他人購買甲基安非他命？
    ）沒有。」、「（依照偵訊筆錄所載，98年9 月6 日跟羅志
    章購買5 錢甲基安非他命？）是。」、「（購買這麼多毒品
    做何用？）有些吃的，有些要賣給別人的。」、「（為何記
    得那麼清楚5 錢是跟羅志章購買？）該次是查獲前最後1次
    跟羅志章購買的。」等語（原審卷第89-90 頁），顯見證人
    黃國清明確證述其在98年9 月6 日，在其上址住處附近，以
    2 萬元多元之價格向被告購買5 錢甲基安非他命；佐以證人
    黃國清於98年間因施用第二級毒品甲基安非他命，經法院裁
    定送觀察勒戒後，認無繼續施用毒品傾向，經臺灣屏東地方
    法院檢察署檢察官以98年度毒偵字第1632、1928號不起訴處
    分確定，另於98年8 、9 月間因販賣甲基安非他命毒品案件
    ，經臺灣屏東地方法院以98年度訴字第1333號判處罪刑確定
    等情，此有上開不起訴處分書、刑事判決書及臺灣高等法院
    被告（黃國清）前案紀錄表在卷可憑（本院卷第154-160 頁
    ），足見證人黃國清有施用、販賣甲基安非他命之犯行，而
    有向被告購買甲基安非他命施用及販賣之需求，再參諸證人
    黃國清除證述其於上(二)2.所示（即附表一編號5 、6 所示）
    時間向被告購買2 次愷他命外，尚明確證述其於98年9 月6
    日（即後2.所示通訊監察譯文內容）向被告購買5 錢之甲基
    安非他命，並能詳述其向被告購買甲基安非他命之數量、價
    格及交易地點，倘非其確有於附表一編號7 所示時向被告購
    買甲基安非他命，衡情當無法證述如此具體且與後2.所示通
    訊監察譯文內容相符之購買毒品情節，足徵證人黃國清上開
    證詞，應可採信。
  2.再稽之證人黃國清於98年9 月6 日18、19時許，以上開0000
    000000號行動電話撥打被告0000000000號行動電話，其二人
    並為下列對話（「黃」即證人黃國清；「羅」即被告羅志章
    ）：98年9 月6 日18時19分1 秒許（第1 通）：「黃：喂
    。羅：我在家。」「黃：你什麼時候要過來？羅：6 點多那
    邊吧。」「黃：你要過來的時候打給我。羅：好。」；98
    年9 月6 日18時50分32秒許（第2 通）：「黃：喂。羅：我
    直接往你那邊過去還是怎樣？黃：好，直接過來我這，要到
    的時候打給我，我在那邊十字路口等你。羅：橋喔？黃：很
    小的橋那個。羅：有人在賣鹽酥雞那喔。黃：嘿，不然我們
    這邊在辦桌你沒辦法進來。羅：好。」；98年9 月6 日19
    時5 分12秒許（第3 通）：「黃：喂。羅：你5 嗎？黃：上
    順便拿2 好了，有嗎？羅：剩白西的捏。黃：有喔，什麼時
    候還有別種？羅：晚一點。黃：我晚上晚一點在那個，現在
    先拿5 好了，你要到了？。羅：到橋上了。黃：好。」，此
    有通訊監察譯文在卷可憑（偵四卷第115 頁、本院卷第149
    頁）。而證人黃國清於98年9 月18日偵查中證稱：「（提示
    《98年》9 月6 日《晚上》6 點19分到《晚上》7 點零5 分
    之3 通監聽譯文，第1 通是要做什麼，之前有無說好6 號要
    交易？）有。」、「（第2 通電話是他《指被告》打給你，
    是約要在哪裡等？）是」、「（第3 通電話也是他《指被告
    》打給你，你想一下，這通你們說了什麼，是否是在問要買
    什麼東西？）有。」；上開第3 通監聽譯文中「5 」是指5
    錢（甲基）安非他命；「（當天到橋上之後，你買了什麼東
    西？）《甲基》安非他命5 錢，我拿2 萬2 或2 萬3 給他，
    當天只有交易5 錢的《甲基》安非他命。」等語綦詳（偵四
    卷第32頁）；復於原審明確證稱：其於偵查中證述上開通訊
    監察譯文中「5 」係指甲基安非他命等語實在，其於98年9
    月6 日有向被告購買5 錢之甲基安非他命等語（參見上1.所
    引筆錄），衡以證人黃國清於98年9 月18日偵查中距離其與
    被告為本次毒品交易之時間（98年9 月6 日）相隔甚近，且
    於98年9 月6 日晚上與被告完成毒品交易後，於98年9 月9
    日即為警查獲（參見本院卷第157 頁背面），佐以證人黃國
    清於原審證稱：該次係其最後1 次向被告購買毒品，所以清
    楚記得向被告購買5 錢甲基安非他命等語（原審卷第90頁）
    ，顯見證人黃國清對於該次向被告購買毒品之種類（甲基安
    非他命）、數量（5 錢）及價格（約2 萬2000元，詳後3.所
    述）等內容，理當記憶深刻，而無混淆（即將愷他命誤記為
    甲基安非他命）之可能，且由證人黃國清證稱其向被告購買
    之毒品種類包含愷他命及甲基安非他命，並能詳加區別其向
    被告購買愷他命及甲基安非他命毒品之次數（詳上1.所述）
    ，更能確信證人黃國清該次確係向被告購買5 錢之甲基安非
    他命，並非被告所辯之愷他命，再參諸被告在此之前，已曾
    於附表一編號8 所示之98年8 月間某日，販賣1 錢甲基安非
    他命與劉健凱，已詳如前（(一)3.）述，足見被告自98年8 月
    間起即開始販賣甲基安非他命無訛。綜上，依證人黃國清前
    揭證詞及上開通訊監察譯文等相互勾稽，可知被告與證人黃
    國清於電話達成5 錢之甲基安非他命毒品交易，並於結速通
    話（即第3 通）後，即到證人黃國清上址住處附近之復興路
    口完成甲基安非他命毒品交易無訛，被告辯稱：其該次係販
    賣愷他命予證人黃國清云云，自無可採。
  3.至於被告該次販賣5 錢甲基安非他命與證人黃國清之價格部
    分，證人黃國清於警詢證稱：「價錢大概2 萬多元」，於偵
    查中證述：「我拿2 萬2 或2 萬3 給他」等語，可知證黃國
    清該次購買毒品之價格約2 萬多元，爰以證人於偵查中所證
    2 萬2000元之認定方式對被告較為有利，堪認被告本次販賣
    5 錢甲基安非他命之售價為2 萬2000元，較符合交易實情。
    至被告另辯稱：證人黃國清另案為警查獲之甲基安非他命毛
    重約20.7公克，顯有黃國清有其他購買甲基安非他命毒品之
    來源云云，然查：證人黃國清另案為警查扣之甲基安非他命
    驗餘淨重合計為19.037公克（參見本院卷第157 頁），此與
    證人黃國清於原審證稱：5 錢甲基安非他命之重量約18公克
    等情（原審卷第89頁正反面），二者之毒品重量差距不多，
    佐以證人黃國清於原審證稱：「（…你被查扣的甲基安非他
    命總共有20.7公克，很顯然你另有安非他命來源？）我還有
    一個哥哥放在我那邊…。」等語（原審卷第89頁背面），已
    詳述其為警查扣之毒品數量，尚包含他人放在其住處之毒品
    ，此與證人黃國清向被告購買5 錢甲基安非他命乙節並無矛
    盾之處，且證人黃國清持有逾其向被告購買之甲基安非他命
    ，充其量只能說明證人黃國清之甲基安非他命毒品來源非僅
    被告一人，尚不得據此反推證人黃國清未向被告購買甲基安
    非他命，被告就此所辯，亦無可採。
(三)、按販賣甲基安非他命、搖頭丸（MDMA）及愷他命等毒品係政
    府嚴予查緝之違法行為，且該等毒品可任意分裝或增減其份
    量，每次買賣之價量，亦隨時依雙方關係之深淺、當時之資
    力、需求程度及對行情之認知等因素機動調整，因之販賣之
    利得，除經被告坦承犯行，或帳冊價量均記載明確外，委難
    查得實情，是縱未確切查得販賣賺取之實際差價，但除別有
    事證，足認係按同一價格轉讓，確未牟利之情形外，尚難執
    此認非法販賣之事證有所不足，致知過坦承者難辭重典，飾
    詞否認者反得逞僥倖，而失情理之平；且上開毒品之價格不
    低，取得不易，凡為販賣之不法行為者，苟無利可圖，應無
    甘冒持有毒品遭查獲之極大風險從事此買賣工作，是其販入
    之價格必較售出之價格低廉，而有從中賺取買賣差價牟利之
    意圖及事實，應屬符合論理法則而不違背社會通常經驗之合
    理判斷，佐以被告於本院亦坦承基於販賣營利之意圖而為附
    表一所示販賣第二、三級毒品犯行（僅辯稱附表一編號7販
    賣之毒品係愷他命云云，參見本院卷第56頁），且由上開被
    告與購毒者之通訊監察譯文內容，可知被告係先與購毒者於
    電話中談妥交易毒品價格後再當面以現金交易，顯示被告對
    於販賣毒品之價格錙銖必較，益徵其有營利意圖無訛。從而
    ，被告如附表一所示販賣第二、三級毒品之交易行為，具有
    營利之意圖，亦堪認定。
三、綜上所述，被告否認附表一編號7 所示販賣甲基安非他命之
    犯行，顯係卸責之詞，不足採信。本件被告如附表一編號1
    至23所示販賣第二、三級毒品犯行，均堪認定，應依法論科
    。
、論罪科刑及撤銷改判之理由：
一、按甲基安非他命、MDMA及愷他命，分別為毒品危害防制條例
    第2 條第2 項第2 款、第3 款所規定之第二、三級毒品，不
    得非法持有（二級部分）及販賣。核被告就附表一編號1 至
    4 、7 、8 、14至17、19至22所示犯行，係犯毒品危害防制
    條例第4 條第2 項之販賣第二級毒品罪；附表一編號5 至6
    、9 、10、18、28至32所示犯行，係犯毒品危害防制條例第
    4 條第3 項之販賣第三級毒品罪；另附表一編號11至13、23
    至27所示部分，係犯毒品危害防制條例第4 條第2 項之販賣
    第二級毒品罪及同條例第4 條第3 項之販賣第三級毒品罪（
    均詳附表一「宣告刑」欄所載）。被告持有第二級毒品之低
    度行為，應為販賣之高度行為所吸收，均不另論罪。被告就
    附表一編號11至13、23至27所示部分，係分別以一行為同時
    犯販賣第二級毒品罪及第三級毒品罪，為想像競合犯，應依
    法從一重販賣第二級毒品罪處斷。被告所犯如附表一所示32
    罪，犯意各別，行為互殊，應分論併罰。被告就附表一編號
    1 至6 及8 至32所示各罪，於偵查及審理中均自白犯罪，均
    依毒品危害防制條例第17條第2 項規定減輕其刑。
二、原審據以論處被告罪刑，固非無見；惟查：
(一)、按販賣毒品罪之成立，並不以販入後復行賣出為必要，倘以
    販賣營利為目的，將毒品販入或賣出，有一於此，其犯罪即
    屬既遂。原判決於事實欄一認定被告基於意圖營利販賣第二
    級毒品甲基安非他命、MDMA及第三級毒品愷他命之犯意，自
    民國98年5 、6 月間起，在不詳地點，向不詳真實姓名年籍
    綽號「眼鏡」及「東和」之成年男子，以甲基安非他命每兩
    3 萬5,000 元、MDMA每顆300 元、愷他命含包裝袋每公克30
    0 元之價格販入上開第二、三級毒品等情（原判決第1 頁事
    實欄第3-8 行）；然此部分犯行未據檢察官起訴，原判決亦
    未說明其憑以認定被告有前揭意圖營利而販入甲基安非他命
    、MDMA及愷他命之證據及理由，尚嫌理由不備；又縱令被告
    此部分所為已構成販賣第二、三級毒品既遂罪，乃原判決對
    於被告前揭販入毒品行為是否成立犯罪，並未加以審判或說
    明，亦有理由不備之可議，且被告販入毒品之行為，與其第
    1 次販賣之行為間有無關聯？是否販入後即行轉賣？此與被
    告販入與第1 次賣出之行為究應如何論罪攸關，原判決並未
    就此詳加調查論敘明白，已難認為適法。
(二)、又按偵查犯罪機關依法定程序監聽之錄音內容，始屬調查犯
    罪所得之證據，依據監聽錄音結果予以翻譯而製作之通訊監
    察譯文，乃該監聽錄音內容之顯示，此為學理上所稱之派生
    證據，屬於文書證據之一種。而文書由公務員製作者，應記
    載製作之年、月、日及其所屬機關，由製作人簽名，刑事訴
    訟法第39條定有明文。原判決認定被告有附表一所示販賣第
    二、三級毒品之犯行，係依憑上述偵卷所示通訊監察譯文（
    詳原判決所引卷證）所載內容為其主要論據之一。然稽諸原
    判決所援引之上開通訊監察譯文，其內並未記載製作日期及
    其所屬機關，亦未經製作人在其上簽名，其與法律所規定之
    程式不合，原判決遽採該通訊監察譯文內容為不利於被告認
    定之依據，尚有未合（註：此部分業經本院函請執行監聽機
    關暨人員補正，詳本院卷第65-127、146-149 頁）。又原判
    決所引之通訊監察譯文，其中就附表一編號7 所示部分（即
    原判決第18頁所引之通訊監察譯文），稽之原審檢送之卷證
    及原判決所引之通訊監察書出處（即警二卷第339-346 ），
    均未見員警依法可對證人黃國清使用之0000000000號行動電
    話實施通訊監察之通訊監察書（只有對被告上開行動電話實
    施通訊監察之通訊監察書），原判決未詳予調查，亦有疏漏
    （註：此部分本院已調取臺灣屏東地方法院98年聲監續字第
    000156號通訊監察書暨附表附卷供參，詳本院卷第152-153
    頁）。
(三)、被告於99年1 月28日為警查獲，原判決記載為98年1 月28日
    （原判決第2 頁第7 行）；另證人王意凱於99年2 月9 日為
    警採尿送驗結果呈「愷他命」陽性反應（即附表一編號23-3
    7 所示購毒者王意凱），原判決記載為「甲基安非他命」陽
    性反應（原判決第14頁第4 行）；又被告就附表一編號23所
    示販賣愷他命之價格為900 元，原判決記載為9,000 元（原
    判決第29頁之附表一編號24部分）；另被告就附表一編號32
    所示販賣愷他命與蔡明倫之時間係「98年12月22日23時27分
    」，原判決記載為「99年12月22日23時27分」（原判決第30
    頁之附表一編號32部分）。原判決就上述認定事實均與卷證
    資料不符。
(四)、被告於附表一編號5 、6 所示時間係分別販賣「第三級」毒
    品愷他命與黃國清，惟原判決就該二罪之主文竟記載「…販
    賣『第二級』毒品所得合計…」等語（原判決第25頁之附表
    一編號5 、6 之「宣告刑」欄），亦有事實與主文矛盾之違
    誤；另本件被告販賣毒品所得如附表一編號1 至32號所載合
    計為76,000元，惟原判決認定為74,000元，亦有未當。
(五)、被告係以其「所有」之0000000000號行動電話與附表一所示
    購毒者聯絡交易毒品事實，原判決就上開門號行動電話係被
    告所有之事實，未詳予認定並於事實欄記載，亦有未恰。
三、被告上訴意旨否認附表一編號7 所示販賣甲基安非他命犯行
    ，並指摘原判決就附表一編號1 至6 、8 至32所示各罪量刑
    過重，雖無理由，惟原判決既有上開可議之處，自應由本院
    將原判決撤銷改判。本院審酌被告明知甲基安非他命、MDMA
    及愷他命等毒品對人體之危害性，仍為本件販賣第二、三級
    毒品之犯行，其行為已足以助長吸食毒品之氾濫，並戕害他
    人身心，危害社會治安及善良風氣，復參酌其坦承附表一編
    號1 至6 、8 至32所示販賣毒品營利之犯後態度，及其販賣
    之對象、次數及所獲取之利益等一切情狀，分別量處如主文
    第二項所示之刑，並定其應執行之刑。
四、扣案之甲基安非他命3 包及14粒（驗後淨重共計7.298 公克
    ），經檢驗後確係第二級毒品甲基安非他命之事實，有高雄
    市立凱旋醫院99年5 月17日高市凱醫驗字第13079 號濫用藥
    物成品檢驗鑑定書（原審卷第26頁）在卷可證，且其包裝均
    因包覆第二級毒品甲基安非他命而留有殘渣，衡情已與毒品
    難以完全剝離，且亦無析離實益，應將之同視為毒品，均依
    毒品危害防制條例第18條第1 項前段宣告沒收銷燬之，並參
    酌最高法院97年台上字第3258號判決關於：查獲之剩餘毒品
    ，祇能於最後1 次之販賣毒品罪宣告沒收銷燬，不得於各次
    販賣毒品罪均宣告沒收銷燬之意旨，爰於最後1 次即附表一
    編號22所示販賣第二級毒品甲基安非他命罪名諭知沒收銷燬
    之；而鑑驗所耗損之毒品既已滅失，自無庸宣告沒收銷燬。
    另扣案SONY ERICSSON 牌銀色行動電話1 支（含0000000000
    號SIM 卡1 張），係被告所有等情，已據被告於原審供承在
    卷（原審卷第55頁），且係供本件被告販賣毒品所用之物之
    事實，業據本院認定如前，並有前開通訊監察譯文在卷可佐
    ，爰依毒品危害防制條例第19條第1 項規定宣告沒收。又扣
    案之空夾鍊袋1 包，係用於包裹毒品，有防止其裸露、逸出
    及潮濕之功用，並便於攜帶販賣，自係供被告販賣毒品所用
    之物，且為被告所有，業據被告於原審坦認不諱（原審卷第
    55頁），爰依毒品危害防制條例第19條第1 項之規定宣告沒
    收。又被告如附表所示各次販賣毒品之犯罪所得合計76,000
    元（詳附表一編號1 至32所載），雖均未經扣案，仍應依毒
    品危害防制條例第19條第1 項之規定於各次販賣毒品罪之罪
    名項下宣告沒收，如全部或一部不能沒收時，均以其財產抵
    償之。至查扣之塑膠吸管2 支係供被告施用毒品所用之物，
    業據被告於原審供承在卷（原審卷第55頁），自不得於本案
    宣告沒收；另於被告住處及自用小客車查扣之現金10萬2,50
    0 元、鐵盒1 個、SONY ERICSSON 牌金色行動電話1 支（內
    含門號0000000000號SIM 卡1 張）、筆記本3 本、郵局存簿
    1 本、印章1 個、黑色手提袋1 個、羅志章本票16張、陳冠
    呈本票、身分證影本、健保卡影本共2 張、黃文泰本票、身
    分證影本共4 張、高志宏本票、身分證影本、駕照影本共3
    張、洪文蒲本票、駕照影本、健保卡影本共3 張、林沛瑄本
    票、身分證、健保卡影本共2 張等物，經核與本件販賣第二
    、三級毒品之犯行無關，均不予宣告沒收，並此敘明。
據上論結，應依刑事訴訟法第369 條第1 項前段、第364 條、第
299 條第1 項前段，毒品危害防制條例第4 條第2 項、第3 項、
第18條第1 項前段、第19條第1 項、第17條第2 項，刑法11條前
段、第55條、第51條第5 款，判決如主文。
本案經檢察官張益昌到庭執行職務。
中    華    民    國   100    年    4     月    11    日
                  刑事第三庭    審判長法  官   莊崑山
                                      法  官   張意聰
                                      法  官   唐照明
以上正本證明與原本無異。
如不服本判決應於收受本判決後10日內向本院提出上訴書狀，其
未敘述上訴理由者，並得於提起上訴後10日內向本院補提理由書
狀（均須按他造當事人之人數附繕本）「切勿逕送上級法院」。
中    華    民    國   100    年    4     月    11    日
                                      書記官   黃琳群
附錄本件判決論罪科刑法條：
毒品危害防制條例第4條第2、3項
製造、運輸、販賣第二級毒品者，處無期徒刑或7 年以上有期徒
刑，得併科新臺幣1 千萬元以下罰金。
製造、運輸、販賣第三級毒品者，處5 年以上有期徒刑，得併科
新臺幣7 百萬元以下罰金。
┌─────────────────────────────────────────────┐
│附表一：                                                                                  │
├──┬─────┬───────┬─────┬─────┬────────────────┤
│編號│  時  間  │ 地     點    │金額及數量│對   象   │   宣         告         刑     │
├──┼─────┼───────┼─────┼─────┼────────────────┤
│ 1  │98年11月14│屏東縣東港鎮金│新臺幣1,50│洪浚    │羅志章犯販賣第二級毒品罪，處有期│
│    │日某時    │品味檳榔攤    │0 元、1 公│持用091800│徒刑肆年。扣案之空夾鏈袋壹包、SO│
│    │          │              │克甲基安非│193 號行動│NY ERICSSON 牌銀色行動電話壹支（│
│    │          │              │他命1包   │電話      │內含門號0000000000號SIM 卡壹張）│
│    │          │              │          │          │均沒收；販賣第二級毒品所得新臺幣│
│    │          │              │          │          │壹仟伍佰元沒收，如全部或一部不能│
│    │          │              │          │          │沒收時，以其財產抵償之。        │
├──┼─────┼───────┼─────┼─────┼────────────────┤
│ 2  │98年11月16│同上          │同上      │同上      │羅志章犯販賣第二級毒品罪，處有期│
│    │日某時    │              │          │          │徒刑肆年。扣案之空夾鏈袋壹包、SO│
│    │          │              │          │          │NY ERICSSON 牌銀色行動電話壹支（│
│    │          │              │          │          │內含門號0000000000號SIM 卡壹張）│
│    │          │              │          │          │均沒收；販賣第二級毒品所得新臺幣│
│    │          │              │          │          │壹仟伍佰元沒收，如全部或一部不能│
│    │          │              │          │          │沒收時，以其財產抵償之。        │
├──┼─────┼───────┼─────┼─────┼────────────────┤
│ 3  │98年11月28│同上          │同上      │同上      │羅志章犯販賣第二級毒品罪，處有期│
│    │日某時    │              │          │          │徒刑肆年。扣案之空夾鏈袋壹包、SO│
│    │          │              │          │          │NY ERICSSON 牌銀色行動電話壹支（│
│    │          │              │          │          │內含門號0000000000號SIM 卡壹張）│
│    │          │              │          │          │均沒收；販賣第二級毒品所得新臺幣│
│    │          │              │          │          │壹仟伍佰元沒收，如全部或一部不能│
│    │          │              │          │          │沒收時，以其財產抵償之。        │
├──┼─────┼───────┼─────┼─────┼────────────────┤
│ 4  │99年1 月23│同上          │同上      │同上      │羅志章犯販賣第二級毒品罪，處有期│
│    │日或24日19│              │          │          │徒刑肆年。扣案之空夾鏈袋壹包、SO│
│    │時許      │              │          │          │NY ERICSSON 牌銀色行動電話壹支（│
│    │          │              │          │          │內含門號0000000000號SIM 卡壹張）│
│    │          │              │          │          │均沒收；販賣第二級毒品所得新臺幣│
│    │          │              │          │          │壹仟伍佰元沒收，如全部或一部不能│
│    │          │              │          │          │沒收時，以其財產抵償之。        │
├──┼─────┼───────┼─────┼─────┼────────────────┤
│ 5  │98年9 月3 │黃國清位於屏東│新臺幣1,00│黃國清    │羅志章犯販賣第三級毒品罪，處有期│
│    │日18時許  │縣新園鄉○○路│0 元、3 公│持用093805│徒刑貳年捌月。扣案之空夾鏈袋壹包│
│    │          │136號住處附近 │克愷他命1 │5114號行動│、SONY ERICSSON 牌銀色行動電話壹│
│    │          │              │包        │電話      │支（內含門號0000000000號SIM 卡壹│
│    │          │              │          │          │張）均沒收；販賣第三級毒品所得新│
│    │          │              │          │          │臺幣壹仟元沒收，如全部或一部不能│
│    │          │              │          │          │沒收時，以其財產抵償之。        │
├──┼─────┼───────┼─────┼─────┼────────────────┤
│ 6  │98年9 月5 │同上          │新臺幣1,00│同上      │羅志章犯販賣第三級毒品罪，處有期│
│    │日1時許   │              │0 元、3 公│          │徒刑貳年捌月。扣案之空夾鏈袋壹包│
│    │          │              │克愷他命1 │          │、SONY ERICSSON 牌銀色行動電話壹│
│    │          │              │包        │          │支（內含門號0000000000號SIM 卡壹│
│    │          │              │          │          │張）均沒收；販賣第三級毒品所得新│
│    │          │              │          │          │臺幣壹仟元沒收，如全部或一部不能│
│    │          │              │          │          │沒收時，以其財產抵償之。        │
├──┼─────┼───────┼─────┼─────┼────────────────┤
│ 7  │98年9 月6 │同上          │新臺幣2 萬│同上      │羅志章犯販賣第二級毒品罪，處有期│
│    │日18時許  │              │2000 元、5│          │徒刑柒年貳月。扣案之空夾鏈袋壹包│
│    │          │              │錢甲基安非│          │、SONY ERICSSON 牌銀色行動電話壹│
│    │          │              │他命1 包  │          │支（內含門號0000000000號SIM 卡壹│
│    │          │              │          │          │張）均沒收；販賣第二級毒品所得新│
│    │          │              │          │          │臺幣貳萬貳仟元沒收，如全部或一部│
│    │          │              │          │          │不能沒收時，以其財產抵償之。    │
├──┼─────┼───────┼─────┼─────┼────────────────┤
│ 8  │98年8 月間│屏東縣東港鎮進│新臺幣5,50│劉健凱    │羅志章犯販賣第二級毒品罪，處有期│
│    │某日時    │德大橋附近    │0 元、1 錢│持用098956│徒刑肆年貳月。扣案之空夾鏈袋壹包│
│    │          │              │甲基安非他│1663號行動│、SONY ERICSSON 牌銀色行動電話壹│
│    │          │              │命1 包    │電話      │支（內含門號0000000000號SIM 卡壹│
│    │          │              │          │          │張）均沒收；販賣第二級毒品所得新│
│    │          │              │          │          │臺幣伍仟伍佰元沒收，如全部或一部│
│    │          │              │          │          │不能沒收時，以其財產抵償之。    │
├──┼─────┼───────┼─────┼─────┼────────────────┤
│ 9  │98年11月26│屏東縣東港鎮進│新臺幣800 │陳源宏    │羅志章犯販賣第三級毒品罪，處有期│
│    │日21時35分│德大橋附近某超│元、2 公克│持用093003│徒刑貳年柒月。扣案之空夾鏈袋壹包│
│    │許        │商            │愷他命1 包│2773號行動│、SONY ERICSSON 牌銀色行動電話壹│
│    │          │              │          │電話      │支（內含門號0000000000號SIM 卡壹│
│    │          │              │          │          │張）均沒收；販賣第三級毒品所得新│
│    │          │              │          │          │臺幣捌佰元沒收，如全部或一部不能│
│    │          │              │          │          │沒收時，以其財產抵償之。        │
├──┼─────┼───────┼─────┼─────┼────────────────┤
│ 10 │98年12月8 │同上          │新臺幣1,00│同上      │羅志章犯販賣第三級毒品罪，處有期│
│    │日2 時36分│              │0 元、2 公│          │徒刑貳年柒月。扣案之空夾鏈袋壹包│
│    │許        │              │克愷他命1 │          │、SONY ERICSSON 牌銀色行動電話壹│
│    │          │              │包        │          │支（內含門號0000000000號SIM 卡壹│
│    │          │              │          │          │張）均沒收；販賣第三級毒品所得新│
│    │          │              │          │          │臺幣壹仟元沒收，如全部或一部不能│
│    │          │              │          │          │沒收時，以其財產抵償之。        │
├──┼─────┼───────┼─────┼─────┼────────────────┤
│ 11 │98年7 、8 │屏東縣東港鎮華│(1)新臺幣80│戴建明    │羅志章犯販賣第二級毒品罪，處有期│
│    │月間某日時│僑市場        │0 元、2 顆│持用095542│徒刑肆年伍月。扣案之空夾鏈袋壹包│
│    │          │              │搖頭丸    │1380號行動│、SONY ERICSSON 牌銀色行動電話壹│
│    │          │              │(2)新臺幣1,│電話      │支（內含門號0000000000號SIM 卡壹│
│    │          │              │000 元、愷│          │張）均沒收；販賣第二級毒品及第三│
│    │          │              │他命2 公克│          │級毒品所得合計新臺幣壹仟捌佰元沒│
│    │          │              │          │          │收，如全部或一部不能沒收時，以其│
│    │          │              │          │          │財產抵償之。                    │
├──┼─────┼───────┼─────┼─────┼────────────────┤
│ 12 │98年12月2 │屏東縣林邊鄉鎮│同上      │同上      │羅志章犯販賣第二級毒品罪，處有期│
│    │日22時23分│安村鎮安大廟  │          │          │徒刑肆年伍月。扣案之空夾鏈袋壹包│
│    │許        │              │          │          │、SONY ERICSSON 牌銀色行動電話壹│
│    │          │              │          │          │支（內含門號0000000000號SIM 卡壹│
│    │          │              │          │          │張）均沒收；販賣第二級毒品及第三│
│    │          │              │          │          │級所得合計新臺幣壹仟捌佰元沒收，│
│    │          │              │          │          │如全部或一部不能沒收時，以其財產│
│    │          │              │          │          │抵償之。                        │
├──┼─────┼───────┼─────┼─────┼────────────────┤
│ 13 │98年12月5 │屏東縣東港鎮華│同上      │同上      │羅志章犯販賣第二級毒品罪，處有期│
│    │日22時27分│僑市場        │          │          │徒刑肆年伍月。扣案之空夾鏈袋壹包│
│    │許        │              │          │          │、SONY ERICSSON 牌銀色行動電話壹│
│    │          │              │          │          │支（內含門號0000000000號SIM 卡壹│
│    │          │              │          │          │張）均沒收；販賣第二級毒品及第三│
│    │          │              │          │          │級所得合計新臺幣壹仟捌佰元沒收，│
│    │          │              │          │          │如全部或一部不能沒收時，以其財產│
│    │          │              │          │          │抵償之。                        │
├──┼─────┼───────┼─────┼─────┼────────────────┤
│ 14 │98年11月22│屏東縣東港鎮好│新臺幣2,00│黃梓聰    │羅志章犯販賣第二級毒品罪，處有期│
│    │日1 時52分│彩頭餐廳附近中│0 元、數量│持用095592│徒刑肆年壹月。扣案之空夾鏈袋壹包│
│    │許        │油加油站      │不詳之甲基│6169號行動│、SONY ERICSSON 牌銀色行動電話壹│
│    │          │              │安非他命1 │電話      │支（內含門號0000000000號SIM 卡壹│
│    │          │              │包        │          │張）均沒收；販賣第二級毒品所得合│
│    │          │              │          │          │計新臺幣貳仟元沒收，如全部或一部│
│    │          │              │          │          │不能沒收時，以其財產抵償之。    │
├──┼─────┼───────┼─────┼─────┼────────────────┤
│ 15 │98年12月16│屏東縣東港鎮東│新臺幣3,50│同上      │羅志章犯販賣第二級毒品罪，處有期│
│    │日19時17分│山KTV         │0 元、半錢│          │徒刑肆年貳月。扣案之空夾鏈袋壹包│
│    │許        │              │甲基安非他│          │、SONY ERICSSON 牌銀色行動電話壹│
│    │          │              │命1 包    │          │支（內含門號0000000000號SIM 卡壹│
│    │          │              │          │          │張）均沒收；販賣第二級毒品所得新│
│    │          │              │          │          │臺幣仟伍佰元沒收，如全部或一部│
│    │          │              │          │          │不能沒收時，以其財產抵償之。    │
├──┼─────┼───────┼─────┼─────┼────────────────┤
│ 16 │99年1 月28│屏東縣東港鎮漁│新臺幣2,00│同上      │羅志章犯販賣第二級毒品罪，處有期│
│    │日下午1 、│會大樓前      │0 元、數量│          │徒刑肆年壹月。扣案之空夾鏈袋壹包│
│    │2時許     │              │不詳之甲基│          │、SONY ERICSSON 牌銀色行動電話壹│
│    │          │              │安非他命1 │          │支（內含門號0000000000號SIM 卡壹│
│    │          │              │包        │          │張）均沒收；販賣第二級毒品所得新│
│    │          │              │          │          │臺幣貳仟元沒收，如全部或一部不能│
│    │          │              │          │          │沒收時，以其財產抵償之。        │
├──┼─────┼───────┼─────┼─────┼────────────────┤
│ 17 │98年12月13│屏東縣東港鎮華│新臺幣4,00│林永祥    │羅志章犯販賣第二級毒品罪，處有期│
│    │日20時14分│僑市場附近    │0 元、12顆│持用098105│徒刑肆年貳月。扣案之空夾鏈袋壹包│
│    │許        │              │搖頭丸    │7387號行動│、SONY ERICSSON 牌銀色行動電話壹│
│    │          │              │          │電話      │支（內含門號0000000000號SIM 卡壹│
│    │          │              │          │          │張）均沒收；販賣第二級毒品所得新│
│    │          │              │          │          │臺幣肆仟元沒收，如全部或一部不能│
│    │          │              │          │          │沒收時，以其財產抵償之。        │
├──┼─────┼───────┼─────┼─────┼────────────────┤
│ 18 │99年1 月2 │同上          │新臺幣500 │同上      │羅志章犯販賣第三級毒品罪，處有期│
│    │日至8 日某│              │元、1 公克│          │徒刑貳年陸月。扣案之空夾鏈袋壹包│
│    │日時      │              │愷他命1 包│          │、SONY ERICSSON 牌銀色行動電話壹│
│    │          │              │          │          │支（內含門號0000000000號SIM 卡壹│
│    │          │              │          │          │張）均沒收；販賣第三級毒品所得新│
│    │          │              │          │          │臺幣伍佰元沒收，如全部或一部不能│
│    │          │              │          │          │沒收時，以其財產抵償之。        │
├──┼─────┼───────┼─────┼─────┼────────────────┤
│ 19 │98年12月12│屏東縣東港鎮金│新臺幣3,50│王順政    │羅志章犯販賣第二級毒品罪，處有期│
│    │日20時14分│品味檳榔攤    │0 元、半錢│持用092713│徒刑肆年貳月。扣案之空夾鏈袋壹包│
│    │許        │              │甲基安非他│3629號行動│、SONY ERICSSON 牌銀色行動電話壹│
│    │          │              │命1 包    │電話      │支（內含門號0000000000號SIM 卡壹│
│    │          │              │          │          │張）均沒收；販賣第二級毒品所得新│
│    │          │              │          │          │臺幣仟伍佰元沒收，如全部或一部│
│    │          │              │          │          │不能沒收時，以其財產抵償之。    │
├──┼─────┼───────┼─────┼─────┼────────────────┤
│ 20 │98年12月14│同上          │新臺幣6,00│同上      │羅志章犯販賣第二級毒品罪，處有期│
│    │日21時47分│              │0 元、1 錢│          │徒刑肆年月。扣案之空夾鏈袋壹包│
│    │許        │              │甲基安非他│          │、SONY ERICSSON 牌銀色行動電話壹│
│    │          │              │命1 包    │          │支（內含門號0000000000號SIM 卡壹│
│    │          │              │          │          │張）均沒收；販賣第二級毒品所得新│
│    │          │              │          │          │臺幣陸仟元沒收，如全部或一部不能│
│    │          │              │          │          │沒收時，以其財產抵償之。        │
├──┼─────┼───────┼─────┼─────┼────────────────┤
│ 21 │98年12月22│同上          │新臺幣2,00│同上      │羅志章犯販賣第二級毒品罪，處有期│
│    │日23時17分│              │0 元、四分│          │徒刑肆年壹月。扣案之空夾鏈袋壹包│
│    │許        │              │之一錢之甲│          │、SONY ERICSSON 牌銀色行動電話壹│
│    │          │              │基安非他命│          │支（內含門號0000000000號SIM 卡壹│
│    │          │              │1 包      │          │張）均沒收；販賣第二級毒品所得新│
│    │          │              │          │          │臺幣貳仟元沒收，如全部或一部不能│
│    │          │              │          │          │沒收時，以其財產抵償之。        │
├──┼─────┼───────┼─────┼─────┼────────────────┤
│ 22 │99年1 月7 │屏東縣東港鎮某│新臺幣2,00│同上      │羅志章犯販賣第二級毒品罪，處有期│
│    │日21時57分│土地公廟      │0 元、四分│          │徒刑肆年壹月。扣案之甲基安非他命│
│    │許        │              │之一錢之甲│          │包及拾肆粒（含包裝袋，驗後淨重│
│    │          │              │基安非他命│          │共計柒點貳玖捌公克）均沒收銷燬，│
│    │          │              │1 包      │          │扣案之空夾鏈袋壹包、SONYERICSSON│
│    │          │              │          │          │ 牌 銀色行動電話壹支（內含門號09│
│    │          │              │          │          │00000000號SIM 卡壹張）均沒收；販│
│    │          │              │          │          │賣第二級毒品所得新臺幣貳仟元沒收│
│    │          │              │          │          │，如全部或一部不能沒收時，以其財│
│    │          │              │          │          │產抵償之。                      │
├──┼─────┼───────┼─────┼─────┼────────────────┤
│ 23 │98年11月30│屏東縣東港鎮大│(1)新臺幣50│王意凱    │羅志章犯販賣第二級毒品罪，處有期│
│    │日23時7 分│東路附近超商  │0 元、1 顆│持用093097│徒刑肆年肆月。扣案之空夾鏈袋壹包│
│    │許        │              │搖頭丸    │7340號行動│、SONY ERICSSON 牌銀色行動電話壹│
│    │          │              │(2)新臺幣30│電話      │支（內含門號0000000000號SIM 卡壹│
│    │          │              │0 元、愷他│          │張）均沒收；販賣第二級毒品及第三│
│    │          │              │命0.4 公克│          │級毒品所得合計新臺幣捌佰元沒收，│
│    │          │              │          │          │如全部或一部不能沒收時，以其財產│
│    │          │              │          │          │抵償之。                        │
├──┼─────┼───────┼─────┼─────┼────────────────┤
│ 24 │98年12月13│同上          │(1)新臺幣60│同上      │羅志章犯販賣第二級毒品罪，處有期│
│    │日20時6 分│              │0 元、1 顆│          │徒刑肆年伍月。扣案之空夾鏈袋壹包│
│    │許        │              │搖頭丸    │          │、SONY ERICSSON 牌銀色行動電話壹│
│    │          │              │(2)新臺幣90│          │支（內含門號0000000000號SIM 卡壹│
│    │          │              │0 元、愷他│          │張）均沒收；販賣第二級毒品及第三│
│    │          │              │命3 包共1.│          │級毒品所得合計新臺幣壹仟伍佰元沒│
│    │          │              │2 公克    │          │收，如全部或一部不能沒收時，以其│
│    │          │              │          │          │財產抵償之。                    │
├──┼─────┼───────┼─────┼─────┼────────────────┤
│ 25 │98年12月15│同上          │(1)新臺幣50│同上      │羅志章犯販賣第二級毒品罪，處有期│
│    │日21時15分│              │0 元、1 顆│          │徒刑肆年肆月。扣案之空夾鏈袋壹包│
│    │許        │              │搖頭丸    │          │、SONY ERICSSON 牌銀色行動電話壹│
│    │          │              │(2)新臺幣30│          │支（內含門號0000000000號SIM 卡壹│
│    │          │              │0 元、愷他│          │張）均沒收；販賣第二級毒品及第三│
│    │          │              │命0.4 公克│          │級毒品所得合計新臺幣捌佰元沒收，│
│    │          │              │          │          │如全部或一部不能沒收時，以其財產│
│    │          │              │          │          │抵償之。                        │
├──┼─────┼───────┼─────┼─────┼────────────────┤
│ 26 │98年12月25│同上          │(1)新臺幣60│同上      │羅志章犯販賣第二級毒品罪，處有期│
│    │日0 時40分│              │0 元、1 顆│          │徒刑肆年伍月。扣案之空夾鏈袋壹包│
│    │許        │              │搖頭丸    │          │、SONY ERICSSON 牌銀色行動電話壹│
│    │          │              │(2)新臺幣60│          │支（內含門號0000000000號SIM 卡壹│
│    │          │              │0 元、愷他│          │張）均沒收；販賣第二級毒品及第三│
│    │          │              │命0.8 公克│          │級毒品所得合計新臺幣壹仟貳佰元沒│
│    │          │              │共計2小包 │          │收，如全部或一部不能沒收時，以其│
│    │          │              │          │          │財產抵償之。                    │
├──┼─────┼───────┼─────┼─────┼────────────────┤
│ 27 │99年1 月23│同上          │(1)新臺幣50│同上      │羅志章犯販賣第二級毒品罪，處有期│
│    │日0時許   │              │0 元、1 顆│          │徒刑肆年肆月。扣案之空夾鏈袋壹包│
│    │          │              │搖頭丸    │          │、SONY ERICSSON 牌銀色行動電話壹│
│    │          │              │(2)新臺幣30│          │支（內含門號0000000000號SIM 卡壹│
│    │          │              │0 元、愷他│          │張）均沒收；販賣第二級毒品及第三│
│    │          │              │命0.4公克 │          │級毒品所得合計新臺幣捌佰元沒收，│
│    │          │              │          │          │如全部或一部不能沒收時，以其財產│
│    │          │              │          │          │抵償之。                        │
├──┼─────┼───────┼─────┼─────┼────────────────┤
│ 28 │98年12月13│屏東縣東港鎮大│新臺幣600 │蔡侑成    │羅志章犯販賣第三級毒品罪，處有期│
│    │日20時12分│立KTV         │元、2 公克│持用095510│徒刑貳年柒月。扣案之空夾鏈袋壹包│
│    │許        │              │愷他命共計│2765號行動│、SONY ERICSSON 牌銀色行動電話壹│
│    │          │              │2包       │電話      │支（內含門號0000000000號SIM 卡壹│
│    │          │              │          │          │張）均沒收；販賣第三級毒品所得合│
│    │          │              │          │          │計新臺幣陸佰元沒收，如全部或一部│
│    │          │              │          │          │不能沒收時，以其財產抵償之。    │
├──┼─────┼───────┼─────┼─────┼────────────────┤
│ 29 │99年1 月7 │屏東縣南州鄉慈│新臺幣300 │蔡博文    │羅志章犯販賣第三級毒品罪，處有期│
│    │日22時18分│惠醫專        │元、1 公克│持用098169│徒刑貳年陸月。扣案之空夾鏈袋壹包│
│    │許        │              │愷他命1 包│9927號、09│、SONY ERICSSON 牌銀色行動電話壹│
│    │          │              │          │00000000號│支（內含門號0000000000號SIM 卡壹│
│    │          │              │          │行動電話  │張）均沒收；販賣第三級毒品所得合│
│    │          │              │          │          │計新臺幣佰元沒收，如全部或一部│
│    │          │              │          │          │不能沒收時，以其財產抵償之。    │
├──┼─────┼───────┼─────┼─────┼────────────────┤
│ 30 │98年12月12│屏東縣東港鎮大│新臺幣600 │曹昱豪    │羅志章犯販賣第三級毒品罪，處有期│
│    │日20時24分│立KTV         │元、2 公克│持用092832│徒刑貳年柒月。扣案之空夾鏈袋壹包│
│    │許        │              │愷他命共計│6901號行動│、SONY ERI CSSON牌銀色行動電話壹│
│    │          │              │2包       │電話      │支（內含門號0000000000號SIM 卡壹│
│    │          │              │          │          │張）均沒收；販賣第三級毒品所得新│
│    │          │              │          │          │臺幣陸佰元沒收，如全部或一部不能│
│    │          │              │          │          │沒收時，以其財產抵償之。        │
├──┼─────┼───────┼─────┼─────┼────────────────┤
│ 31 │98年11月30│屏東縣東港鎮東│新臺幣600 │蔡明倫    │羅志章犯販賣第三級毒品罪，處有期│
│    │日上午4 時│港分局前檳榔攤│元、2 公克│持用093850│徒刑貳年柒月。扣案之空夾鏈袋壹包│
│    │4分許     │              │愷他命共計│0587號行動│、SONY ERICSSON 牌銀色行動電話壹│
│    │（於結束通│              │2包       │電話      │支（內含門號0000000000號SIM 卡壹│
│    │話後約10分│              │          │          │張）均沒收；販賣第三級毒品所得新│
│    │鐘進行毒品│              │          │          │臺幣陸佰元沒收，如全部或一部不能│
│    │交易）    │              │          │          │沒收時，以其財產抵償之。        │
├──┼─────┼───────┼─────┼─────┼────────────────┤
│ 32 │98年12月22│屏東縣東港鎮大│同上      │同上      │羅志章犯販賣第三級毒品罪，處有期│
│    │日23時27分│立KTV         │          │          │徒刑貳年柒月。扣案之空夾鏈袋壹包│
│    │許        │              │          │          │、SONY ERICSSON 牌銀色行動電話壹│
│    │（於結束通│              │          │          │支（內含門號0000000000號SIM 卡壹│
│    │話後約15分│              │          │          │張）均沒收；販賣第三級毒品所得新│
│    │鐘進行毒品│              │          │          │臺幣陸佰元沒收，如全部或一部不能│
│    │交易）    │              │          │          │沒收時，以其財產抵償之。        │
└──┴─────┴───────┴─────┴─────┴────────────────┘
┌──────────────────────────────┐
│附表二：                                                    │
├──┬─────────────┬─────────────┤
│編號│相對應之販賣毒品犯行      │通訊監察譯文內容（A 為被告│
│    │                          │，B 為購毒者）            │
├──┼─────────────┼─────────────┤
│ 1  │附表一編號9               │(1)A：現在有上面阿         │
│    │                          │  B：喔，你下面有什麼     │
│    │                          │  A：啥                   │
│    │                          │  B：下面是什麼           │
│    │                          │  A：沙的                 │
│    │                          │  B：有美嗎               │
│    │                          │  A：美阿                 │
│    │                          │  B：現在大家說美的       │
│    │                          │  A ：自己看，自己做比就好│
│    │                          │  B：一樣喔               │
│    │                          │  A：啥                   │
│    │                          │  B：一樣喔               │
│    │                          │  A：你現在要嗎           │
│    │                          │  B：沒有阿都一樣喔       │
│    │                          │  A：見面再講阿           │
│    │                          │  B：你現在哪裡ㄚ         │
│    │                          │  A：我在東港             │
│    │                          │  B：你過來在講阿         │
│    │                          │(2)A：喂                   │
│    │                          │  B：到了阿               │
│    │                          │  A：嘿                   │
│    │                          │  B：我在這裡阿           │
│    │                          │  A：你到了，等我兩分     │
├──┼─────────────┼─────────────┤
│ 2  │附表一編號10              │B：在哪裡啊               │
│    │                          │A：一樣                   │
│    │                          │B：昨天那裡喔             │
│    │                          │A：是                     │
│    │                          │B：我過去找你             │
│    │                          │A：阿怎樣                 │
│    │                          │B：上面                   │
│    │                          │A：嘿                     │
│    │                          │B：一阿                   │
│    │                          │A：嘿                     │
│    │                          │B：這樣就好               │
├──┼─────────────┼─────────────┤
│ 3  │附表一編號12              │(1)B：章仔嗎？             │
│    │                          │  A：誰？                 │
│    │                          │  B：建明（音譯）啦。     │
│    │                          │  A：嘿。                 │
│    │                          │  B：記得嗎？             │
│    │                          │  A：你是不是跟兩光仔跟對 │
│    │                          │     來的？               │
│    │                          │  B：嗯嗯，你在哪？       │
│    │                          │  A：我在東港阿。         │
│    │                          │  B：你有辦法過來嗎？     │
│    │                          │  A：在哪？               │
│    │                          │  B：鎮安。               │
│    │                          │  A：鎮安大廟那邊喔。     │
│    │                          │  B：嘿。                 │
│    │                          │  A：喔，可以啊，怎樣你講 │
│    │                          │  B：拿過來阿。           │
│    │                          │  A：多少？               │
│    │                          │  B：22阿。               │
│    │                          │  A：2個2個喔。           │
│    │                          │  B：嗯。                 │
│    │                          │  A：喔好。               │
│    │                          │  B：好嗎？               │
│    │                          │  A：好啊。               │
│    │                          │(2)B：這兩件你也剛好就好了 │
│    │                          │  A：怎樣嗎？             │
│    │                          │  B：這東西2粒都沒有同大粒│
│    │                          │     ，啊是怎樣阿？       │
│    │                          │  A：有都同大粒（微笑狀） │
│    │                          │  B：你娘勒，差那麼多。   │
│    │                          │  A：是怎樣沒同大粒？     │
│    │                          │  B：....                 │
│    │                          │  A：....                 │
│    │                          │  B：一粒比較小一粒比較大 │
│    │                          │  A：哪有大小粒？         │
│    │                          │  B：....                 │
│    │                          │  A：不然你留著，我在拿去 │
│    │                          │     你換。               │
│    │                          │  B：好啊。               │
├──┼─────────────┼─────────────┤
│ 4  │附表一編號13              │B：有辦法過來嗎           │
│    │                          │A：有你講                 │
│    │                          │B：一樣的地方             │
│    │                          │A：怎樣你講               │
│    │                          │B：一樣，兩組阿           │
│    │                          │A：兩組阿                 │
│    │                          │B：好嗎                   │
├──┼─────────────┼─────────────┤
│ 5  │附表一編號14              │B ：我等一下會去加油站公司│
│    │                          │    那邊，在漁船加油站那邊│
│    │                          │    你知道嗎？            │
│    │                          │A ：漁船加油站我不太了解，│
│    │                          │    大約而已我知道在好彩頭│
│    │                          │    那邊附近。            │
│    │                          │B ：好彩頭那邊附近。      │
│    │                          │A：嘿。                   │
│    │                          │B：...                    │
│    │                          │A：...                    │
│    │                          │B：你多久會到？           │
│    │                          │A：啊你怎樣？             │
│    │                          │B ：我問我朋友，我有試兩個│
│    │                          │    ，第一個比較好，不要講│
│    │                          │    ，還好啦。            │
│    │                          │A：好啦。                 │
│    │                          │B：你多久到那邊？         │
│    │                          │A ：我衣服穿好就過去，我在│
│    │                          │    東港而。              │
│    │                          │B：差不多多久？           │
│    │                          │A：差不多5分10分          │
│    │                          │B ：不用那麼快，我打給你你│
│    │                          │    再過來好不好？        │
│    │                          │A：好。                   │
├──┼─────────────┼─────────────┤
│ 6  │附表一編號15              │(1)B：一半一半差不多少     │
│    │                          │  A：一樣兩張耶           │
│    │                          │  B：一半耶               │
│    │                          │  A：一半喔               │
│    │                          │  B：嘿                   │
│    │                          │  A：三張半               │
│    │                          │  B：啊，一耶             │
│    │                          │  A：一，是六五           │
│    │                          │  B：我等一下打給你       │
│    │                          │  A：你會太久嗎，我怕我會 │
│    │                          │     高雄阿               │
│    │                          │  B：我馬上聯絡           │
│    │                          │(2)B：你在哪阿             │
│    │                          │  A：我在東港，你要快點我 │
│    │                          │     去高雄耶             │
│    │                          │  B：不然東山那邊好了阿   │
│    │                          │  A：東山那怎樣           │
│    │                          │  B：一樣阿，三阿半阿     │
│    │                          │  A：三張半阿，你馬上過去 │
│    │                          │     我馬上阿             │
│    │                          │(3)A：你到了嗎             │
│    │                          │  B：我轉彎就到了         │
│    │                          │  A：開什麼車             │
│    │                          │  B：一樣阿               │
├──┼─────────────┼─────────────┤
│ 7  │附表一編號16              │(1)B：方便喔               │
│    │                          │  A：嘿                   │
│    │                          │  B：兩阿                 │
│    │                          │  A：兩千喔               │
│    │                          │  B：是，不過要到漁會這邊 │
│    │                          │  A：漁會喔               │
│    │                          │  B：是，東港漁會這裡喔   │
│    │                          │  A：在華僑市場那邊喔     │
│    │                          │  B：是                   │
│    │                          │  A：我到口那邊再打給你   │
│    │                          │(2)B：你到了嗎             │
│    │                          │  A：我差不多要到了，我在 │
│    │                          │     德基阿               │
│    │                          │  B：肯德基，好           │
│    │                          │  A：你走出口那邊         │
├──┼─────────────┼─────────────┤
│ 8  │附表一編號17              │(1)B：十二                 │
│    │                          │  A：十二                 │
│    │                          │  B：上面，啥，你那邊信號 │
│    │                          │     好啊                 │
│    │                          │  A：有現金嗎             │
│    │                          │  B：嘿                   │
│    │                          │  A：現金要給我啊         │
│    │                          │  B：嘿                   │
│    │                          │  A ：這樣喔，我算看看，不│
│    │                          │      夠，紅的有要緊嗎    │
│    │                          │  B：紅的，不夠很多嗎，   │
│    │                          │  A：青的差不多剩六、七粒 │
│    │                          │  B：我們見面再講         │
│    │                          │  A：剩下一半一半有要緊嗎 │
│    │                          │  B：你等一下我問一下     │
│    │                          │(2)B：你那邊青的有夠七個嗎 │
│    │                          │  A：有阿                 │
│    │                          │  B：總共幾個阿           │
│    │                          │  A：八個阿               │
│    │                          │  B：紅的湊十二個就對了   │
│    │                          │  A：喔                   │
│    │                          │  B：看你在哪裡，一樣嗎   │
│    │                          │  A：我打給你，你在過去   │
│    │                          │(3)A：你現在馬上去場子那邊 │
│    │                          │  B：我馬上過去           │
├──┼─────────────┼─────────────┤
│ 9  │附表一編號19              │B：我等你耶，等一下我還要 │
│    │                          │   個耶                   │
│    │                          │A：像昨天一樣嗎           │
│    │                          │B：半是，三張那個         │
│    │                          │A：三張半                 │
│    │                          │B ：靠腰，不夠阿，少兩百阿│
│    │                          │    ，不用好了，像昨天那樣│
│    │                          │    好了                  │
│    │                          │A：好啊                   │
├──┼─────────────┼─────────────┤
│ 10 │附表一編號20              │B：你在哪裡               │
│    │                          │A：在東港耶               │
│    │                          │B ：那剛好，我要領錢順便過│
│    │                          │    去，跟昨天講的一樣阿，│
│    │                          │    六阿                  │
│    │                          │A：好                     │
│    │                          │B：要一樣這種的耶         │
│    │                          │A：是                     │
│    │                          │B：見面再講               │
├──┼─────────────┼─────────────┤
│ 11 │附表一編號21              │B ：那不是跟以前一樣的，你│
│    │                          │    上次拿給我那個阿      │
│    │                          │A：一樣的                 │
│    │                          │B：一樣的吧               │
│    │                          │A：難怪我朋友說差不多     │
│    │                          │B：一樣的                 │
│    │                          │A：一樣的                 │
│    │                          │B：嘿阿，你拿給我的那個阿 │
│    │                          │A：但是我看是乾乾的阿     │
│    │                          │B：不過它裡面是濕濕的阿   │
│    │                          │A：有喔                   │
│    │                          │B ：有的按下去會散掉，有的│
│    │                          │    很硬，硬的比較好啊    │
│    │                          │A：他這個比較脆喔         │
├──┼─────────────┼─────────────┤
│ 12 │附表一編號22              │B：要在哪裡等             │
│    │                          │A：看你阿，你要在哪裡     │
│    │                          │B：我都可以阿，看你有順路 │
│    │                          │   好啊                   │
│    │                          │A：一樣在超商，土地公廟   │
│    │                          │B：超商也可以ㄚ           │
│    │                          │A：土地公廟               │
│    │                          │B：超商好了阿             │
│    │                          │A：好                     │
├──┼─────────────┼─────────────┤
│ 13 │附表一編號23              │A：你去你家樓下7-11       │
│    │                          │B：喔好                   │
│    │                          │A：怎樣                   │
│    │                          │B：阿，一個一個阿         │
│    │                          │A：啥                     │
│    │                          │B：一個一個阿             │
│    │                          │A：喔好                   │
├──┼─────────────┼─────────────┤
│ 14 │附表一編號24              │B：你出來再打給我         │
│    │                          │A：怎樣你講               │
│    │                          │B：一個三個               │
│    │                          │A：上一，下面這樣喔       │
│    │                          │B：嘿                     │
│    │                          │A：喔..                   │
│    │                          │B：這樣多少阿             │
│    │                          │A：下面要三阿，上面要六阿 │
│    │                          │B：好                     │
├──┼─────────────┼─────────────┤
│ 15 │附表一編號25              │(1)B：你在哪裡             │
│    │                          │  A：東港                 │
│    │                          │  B：啥                   │
│    │                          │  A：東港阿               │
│    │                          │  B：你有要出來嗎         │
│    │                          │  A：有阿                 │
│    │                          │  B：現在耶               │
│    │                          │  A：你講                 │
│    │                          │  B：上面兩個，下面一個   │
│    │                          │  A：我等一下打給你       │
│    │                          │  B：快點喔               │
│    │                          │(2)B：到7-11好了           │
│    │                          │  A：你家                 │
│    │                          │  B：是                   │
│    │                          │  A：好我馬上過去         │
├──┼─────────────┼─────────────┤
│16  │附表一編號26              │(1)B：一個上面，兩個下面， │
│    │                          │     要多少               │
│    │                          │  A：一二阿               │
│    │                          │  B：一二喔，             │
│    │                          │  A：是                   │
│    │                          │  B：我要去哪裡找你       │
│    │                          │  A：我等一下去7-11打給你 │
│    │                          │(2)A：我快到了阿           │
│    │                          │  B：好好...              │
├──┼─────────────┼─────────────┤
│ 17 │附表一編號27              │(1)B：你那邊有上面嗎       │
│    │                          │  A：你說                 │
│    │                          │  B：有嗎                 │
│    │                          │  A：有阿                 │
│    │                          │  B：現在的價錢怎樣       │
│    │                          │  A：一樣阿               │
│    │                          │  B：你現在有要出來嗎     │
│    │                          │  A：有阿                 │
│    │                          │  B：你現在在哪裡         │
│    │                          │  A：你要的話你去7-11等我 │
│    │                          │     好                   │
│    │                          │  B：你要馬上出來嗎       │
│    │                          │  A：是                   │
│    │                          │  B：好...好              │
│    │                          │  A：阿，怎樣             │
│    │                          │  B：一個一個這樣多少     │
│    │                          │  A：過去在講阿           │
│    │                          │(2)B：我到了耶             │
│    │                          │  A：你在7-11了嗎         │
│    │                          │  B：是阿                 │
│    │                          │  A：好                   │
├──┼─────────────┼─────────────┤
│ 18 │附表一編號28              │B：你現在有空嗎           │
│    │                          │A：嘿，現在有耶           │
│    │                          │B：要兩個三百的           │
│    │                          │A：喔好..                 │
├──┼─────────────┼─────────────┤
│ 19 │附表一編號29              │(1)A：誰啊                 │
│    │                          │  B：菜埔仔（台語音譯）   │
│    │                          │  A：啥                   │
│    │                          │  B：菜埔仔（台語音譯）   │
│    │                          │  A：嘿，怎樣             │
│    │                          │  B：你在哪裡             │
│    │                          │  A：我在東港阿           │
│    │                          │  B：我過去找你喔         │
│    │                          │  A：你在哪裡             │
│    │                          │  B：我在南州             │
│    │                          │  A：你多久才會到         │
│    │                          │  B：十分鐘就到           │
│    │                          │  A：十分鐘               │
│    │                          │  B：嘿                   │
│    │                          │  A：還是你要在南州等我   │
│    │                          │  B：你來南州嗎           │
│    │                          │  A：臭頭仔（音譯）要找嗎 │
│    │                          │  B：不要，我要找你的     │
│    │                          │  A：嘿，你有辦法先跟我講 │
│    │                          │     還是怎               │
│    │                          │  B：不方便耶             │
│    │                          │  A：不方喔               │
│    │                          │  B：嘿                   │
│    │                          │  A：我過去在講           │
│    │                          │(2)B：你在哪裡             │
│    │                          │  A：現在樣過去           │
│    │                          │  B：好我在在世貿等你喔   │
│    │                          │  A：我聽不懂，我這樣我沒 │
│    │                          │     法過去               │
│    │                          │  B：啥                   │
│    │                          │  A：要工作嗎             │
│    │                          │  B：嘿阿                 │
│    │                          │  A：好                   │
│    │                          │(3)B：你到了嗎             │
│    │                          │  A：你是誰啊             │
│    │                          │  B：菜埔仔（台語音譯）   │
│    │                          │  A：要到了，在慈惠了     │
├──┼─────────────┼─────────────┤
│ 20 │附表一編號30              │B：你有空嗎               │
│    │                          │A：你是誰                 │
│    │                          │B：我大立的少爺           │
│    │                          │A：嘿，有你講             │
│    │                          │B：我要三百的             │
│    │                          │A：嘿                     │
│    │                          │B：兩個                   │
├──┼─────────────┼─────────────┤
│ 21 │附表一編號31              │B：章仔你在哪裡           │
│    │                          │A：我在東港耶             │
│    │                          │B：東港哪裡               │
│    │                          │A：你有來過嗎             │
│    │                          │B：你講超商那邊嗎         │
│    │                          │A：不是                   │
│    │                          │B：你講分局那邊嗎         │
│    │                          │A：是是                   │
│    │                          │B：喔，我過去那邊我要那個 │
│    │                          │A：怎樣                   │
│    │                          │B：我要拿那個             │
│    │                          │A：你講                   │
│    │                          │B：我要拿那個上面         │
│    │                          │A：我知道要幾個           │
│    │                          │B：兩個                   │
│    │                          │A：喔好好                 │
├──┼─────────────┼─────────────┤
│ 22 │附表一編號32              │(1)B：章阿，你有空嗎       │
│    │                          │  A：有阿                 │
│    │                          │  B：兩個三百的           │
│    │                          │(3)A：我快到了             │
│    │                          │  B：喔                   │
└──┴─────────────┴─────────────┘